【裁判字號】    97,訴緝,11
【裁判日期】    970627
【裁判案由】    違反毒品危害防制條例
【裁判全文】
臺灣雲林地方法院刑事判決              97年度訴緝字第11號
公  訴  人  雲林地方法院檢察署檢察官
被      告  甲○○
                    （現另案在臺灣雲林第二監獄執行中）
上列被告因違反毒品危害防制條例案件，經檢察官提起公訴（95
年度毒偵字第1229號、第1434號），被告在準備程序中就被訴事
實為有罪之陳述，本院合議庭裁定由法官一人進行簡式審判程序
，判決如下：
    主      文
甲○○施用第一級毒品，累犯，處有期徒刑捌月；又施用第一級
毒品，累犯，處有期徒刑玖月。應執行有期徒刑壹年月。
    事實及理由
一、犯罪事實：
    甲○○前於民國91年間，因施用毒品案件，經觀察、勒戒程
    序後，認無繼續施用毒品傾向後於91年6 月14日釋放，由臺
    灣雲林地方法院檢察署（下稱雲林地檢署）檢察官於91年6
    月12日，以91年度毒偵字第297 號為不起訴處分確定。又因
    贓物、竊盜及違反槍砲彈藥刀械管制條例等案件，經臺灣南
    投地方法院於93年9 月6 日，以93年度聲字第349 號裁定定
    其應執行刑為有期徒刑2 年6 月確定，於91年3 月28日入監
    服刑，於92年8 月29日縮短刑期假釋出監，假釋中付保護管
    束，甫於94年2 月5 日假釋期滿未經撤銷，以執行完畢論。
    其。詎其仍不知悔改，於觀察、勒戒執行完畢後5 年內，復
    基於施用第一級毒品海洛因及第二級毒品甲基安非他命之犯
    意，分別於95年8 月16日及95年9 月13日為警採尿時回溯96
    小時內之某時（不含為警查獲至採尿時之時間），在雲林縣
    古坑鄉某工寮內，同以將海洛因及甲基安非他命同置於玻璃
    球內（未扣案）點燃後，吸食其煙霧之方式，施用海洛因及
    甲基安非他命。嗣經警分別於95年8 月16日13時許、同年9
    月13日17時30分許，持搜索票前往雲林縣斗六市○○里○○
    路227 號處執行搜索而查獲。
二、認定犯罪事實所憑之證據及理由：
  (一)本案被告甲○○所犯之罪均係死刑、無期徒刑、最輕本刑為
    3 年以上有期徒刑以外之罪，其於準備程序中就前揭被訴事
    實為有罪之陳述，經受命法官告知簡式審判程序之旨，並聽
    取其與公訴人之意見後，本院合議庭裁定由受命法官獨任進
    行簡式審判程序，是本案之證據調查，依刑事訴訟法第273
    條之2 規定，不受同法第159 條第1 項、第161 條之2 、第
    16 1條之3 、第163 條之1 及第164 條至第170 條規定之限
    制，合先敘明。
  (二)上開犯罪事實，業據被告在本院審理時已坦承不諱，且被告
    為警2 次查獲時，經警採其尿液送驗之結果，均驗出「嗎啡
    及甲基安非他命陽性」反應，有詮昕科技股份有限公司95年
    8 月30日、同年9 月28日濫用藥物尿液檢驗報告及尿液真實
    姓名對照表各2 紙在卷可稽，足認被告之自白與事實相符，
    可以採信，本件事證明確，被告前述犯行洵堪認定。
  (三)被告前因施用毒品案件，經觀察、勒戒程序後，認無繼續施
    用毒品傾向後於91年6 月14日釋放，由雲林地檢署檢察官於
    91年6 月12日，以91年度毒偵字第297 號為不起訴處分確定
    之事實，有臺灣高等法院被告前案紀錄表附卷足左，是被告
    核屬觀察、勒戒執行完畢釋放5 年內再犯毒品危害防制條例
    第10條之罪，應依法論科。
三、論罪科刑之理由：
  (一)核被告所為，係犯毒品危害防制條例第10條第1 項、第2 項
    之施用第一級毒品、第二級毒品之罪；被告持有第一級毒品
    、第二級毒品之犯行，則為前述施用之犯行所吸收，不另論
    罪。
  (二)被告先後2 次以一行為同時施用海洛因及甲基安非他命，屬
    一行為觸犯兩罪名，為想像競合犯，均應依刑法第55條之規
    定，從一重較重之施用第一級毒品罪處斷。起訴書雖未記載
    被告在95年9 月13日為警採尿時回溯96小時內之某時（不含
    為警查獲至採尿時之時間），有施用甲基安非他命之事實，
    然該部分與起訴書所指被告在95年9 月13日為警採尿時回溯
    72小時內之某時（海洛因經注射入人體後，約80％於24小時
    內自尿中排出，一般而言，尿液中能否驗出嗎啡陽性反應與
    其投與量、投與途徑、採尿時間、個人體質及檢驗方法之靈
    敏度有關，外國文獻曾記載，針對不同受試者，以注射方式
    且給予1 次劑量3mg 至12 mg 海洛因進行試驗，結果顯示注
    射劑量增加，可檢驗出嗎啡陽性反應之時間亦有延長之趨勢
    ，而不同受試者可檢出嗎啡陽性反應之時間各異，平均為1
    至2 天，惟部分注射12mg海洛因者，至72小時仍可檢出微量
    嗎啡成分，故若服用高劑量海洛因，其尿液在72至96小時內
    ，仍有檢出嗎啡成分可能性，故海洛因之最大檢驗時限為「
    96小時」，此為本院職務上已知之事實，故起訴書記載被告
    施用海洛因之時間是在為警採尿「72小時」內之某時，參前
    說明，應屬誤會），施用海洛因之犯行，具有想像競合犯之
    裁判上一罪關係，為起訴效力所及，本院自得併予審究，特
    此說明。
  (三)被告所犯2 次施用第一級毒品罪，係出於不同犯意所為，應
    分論併罰。
  (四)被告有前述犯罪事實欄所記載之前科紀錄，此有臺灣高等法
    院被告前案紀錄表附卷可查，其於有期徒刑執行完畢後5 年
    內故意再犯本件有期徒刑以上之罪，均為累犯，各應依刑法
    第47條第1 項之規定加重其刑。
  (五)爰審酌被告前因施用毒品案件，已經觀察、勒戒程序，業經
    論述如前，竟仍不思悔改，徹底袪除施用毒品之惡習，猶再
    次施用海洛因及甲基安非他命，可知其意志力甚為薄弱，殊
    不可取，惟念及其施用毒品之犯行，在本質上乃屬戕害自己
    身心健康之行為，尚未有嚴重破壞社會秩序或侵害他人權益
    之情形，且犯後能坦承犯行，態度尚佳，再參酌被告前因施
    用毒品案件經有罪判決確定之宣告刑的刑度等一切情狀，分
    別量處如主文所示之刑，並定其應執行之刑。
  (六)被告前述犯罪之時間雖均係在96年4 月24日以前，但被告在
    中華民國96年罪犯減刑條例96年7 月16日施行前之96年3 月
    7 日因本案件遭本院通緝，迄至該條例施行後仍未自動歸案
    ，至97年4 月28日方為警緝獲等情，有本院通緝書及臺北市
    政府警察局大同分局通緝案件移送書各1 紙附卷可參，屬該
    條例第5 條所定不得減刑之情形，自不得邀減刑之寬典，併
    此陳明。
  (七)扣案之注射針筒2 支，是供被告注射胰島素所使用之工具，
    與本案犯行無關，業據被告供明不疑，爰不另為沒收之宣告
    ，附此敘明。
四、應適用之法律：
    依刑事訴訟法第273 條之1 第1 項、第299 條第1 項前段，
    毒品危害防制條例第10條第1 項、第2 項，刑法第11條前段
    、第47條第1 項、第55條、第51條第5 款，判決如主文。
本案經檢察官乙○○到庭執行職務。
中    華    民    國    97    年    6     月    27    日
                  刑事第五庭    法  官  王  紹  銘
以上正本證明與原本無異。
如不服本判決，應於收受本判決後10日內向本院提出上訴書狀，
並應敘述具體理由。如未敘述上訴理由者，應於上訴期間屆滿後
20日內向本院補提理由書狀（均須按他造當事人之人數附繕本）
「切勿逕送上級法院」。
                                書記官  洪  秀  虹
中    華    民    國    97    年    6     月    27    日
附錄論罪科刑條文全文：
毒品危害防制條例第10條
施用第一級毒品者，處6 月以上5 年以下有期徒刑。
施用第二級毒品者，處3 年以下有期徒刑。


司法院資訊處製作；財團法人民間司法改革基金會備份。
